臺灣板橋地方法院刑事判決　　　　　　100年度簡上字第551號
上　訴　人
即　被　告　潘餘吉
上列上訴人即被告因違反毒品危害防制條例案件，不服本院100
年度簡字第3470號中華民國100 年5 月16日第一審判決（聲請簡
易判決處刑案號：臺灣板橋地方法院檢察署100 年度毒偵字第17
44號），提起上訴，本院管轄之第二審合議庭判決如下：
    主  文
原判決撤銷。
潘餘吉施用第二級毒品，累犯，處有期徒刑伍月，如易科罰金，
以新臺幣壹仟元折算壹日。扣案之第二級毒品甲基安非他命壹包
（驗餘淨重零點壹柒壹公克）沒收銷燬之，盛裝上開甲基安非
他命之外包裝袋壹只、玻璃球吸食器壹組均沒收之。
    事  實
一、潘餘吉前因施用毒品案件，經臺灣臺北地方法院以88年度毒
    聲字第588 號裁定送觀察、勒戒後，認無繼續施用毒品之傾
    向，於民國88年3 月23日執行完畢釋放出所，並由臺灣臺北
    地方法院檢察署檢察官以88年度偵字第5989號為不起訴處分
    確定。惟其於上開觀察、勒戒執行完畢釋放後5 年內，復於
    88年3 月23日起至同年12月21日期間，因連續施用第二級毒
    品案件，經臺灣臺北地方法院以88年度毒聲字第2090號裁定
    送觀察、勒戒後，因認有繼續施用毒品之傾向，再經同法院
    以89年度毒聲字第279 號裁定令入戒治處所施以強制戒治，
    嗣因戒治成效良好，經同法院以89年度毒聲字第1725號裁定
    停止戒治所餘戒治期間付保護管束，於90年1 月19日保護管
    束期滿視為執行完畢，並經檢察官依法起訴，由臺灣臺北地
    方法院以89年度北簡字第442 號判處有期徒刑5 月確定，於
    90年4 月6 日易科罰金執行完畢。又因竊盜案件，經本院以
    97年度易字第1266號分別判處有期徒刑5 月、6 月、7 月，
    應執行有期徒刑1 年5 月確定，於98年8 月17日縮短刑期執
    行完畢。詎仍不知悛悔，復基於施用第二級毒品甲基安非他
    命之犯意，於100 年2 月23日20時許，在其位於新北市○○
    區○○路111 巷9 弄22號3 樓之住處內，以將甲基安非他命
    置於玻璃球內燒烤吸食其煙霧之方式，施用第二級毒品甲基
    安非他命1 次。嗣於100 年2 月25日8 時20分許，因另涉竊
    盜案件經通緝，在新北市○○區○○街30號前為警查獲，於
    員警尚未發覺其有施用毒品前，向警方供承其於前述時、地
    施用第二級毒品，並帶同警方至其上址住處，主動將其所有
    之甲基安非他命1 包（驗餘淨重0.1400公克）、玻璃球吸食
    器1 組交付員警扣案，經其同意採集尿液送驗，結果呈甲基
    安非他命陽性反應，而悉上情。
二、案經新北市政府警察局土城分局報告臺灣板橋地方法院檢察
    署檢察官偵查後聲請簡易判決處刑。
    理  由
一、證據能力方面：按被告以外之人於審判外之言詞或書面陳述
    ，除法律有規定者外，不得作為證據；又被告以外之人於審
    判外之陳述，雖不符刑事訴訟法第159 條之1 至第159 條之
    4 之規定，而經當事人於審判程序同意作為證據，法院審酌
    該言詞陳述或書面陳述作成時之情況，認為適當者，亦得為
    證據。當事人、代理人或辯護人於法院調查證據時，知有第
    159 條第1 項不得為證據之情形，而未於言詞辯論終結前聲
    明異議者，視為有前項之同意，刑事訴訟法第159 條第1 項
    、第159 條之5 分別定有明文。本件被告潘餘吉於本院審理
    時，表示對於檢察官所提各項證據方法之證據能力並無意見
    ，本院審酌各該證據均非非法取得之證據，並無證據力明顯
    過低之情形，復經本院於審判期日就上開證據進行調查、辯
    論，依法自有證據能力，合先敘明。
二、訊據被告潘餘吉對其於前揭時、地，施用第二級毒品甲基安
    非他命1 次之犯罪事實坦承不諱，且其為警查獲時，所採尿
    液經送臺灣檢驗科技股份有限公司檢驗結果，呈甲基安非他
    命陽性反應等情，有該公司100 年3 月16日出具之編號：UL
    /2011/00000000號濫用藥物檢驗報告、新北市政府警察局土
    城分局偵辦毒品案尿液編號及姓名對照表各1 紙存卷可稽。
    而扣案之透明結晶1 包，經交通部民用航空局航空醫務中心
    鑑定結果，確含有第二級毒品甲基安非他命成分，亦有該中
    心100 年3 月18日出具之航藥鑑字第1001435 號毒品鑑定書
    1 紙附卷足參，復有玻璃球吸食器1 組扣案可佐，顯見被告
    自白核與事實相符。
三、被告前因施用毒品案件，經臺灣臺北地方法院以88年度毒聲
    字第588 號裁定送觀察、勒戒後，認無繼續施用毒品之傾向
    ，於88年3 月23日執行完畢釋放出所，並由臺灣臺北地方法
    院檢察署檢察官以88年度偵字第5989號為不起訴處分確定。
    惟其於上開觀察、勒戒執行完畢釋放後5 年內，復於88年3
    月23日起至同年12月21日期間，因連續施用第二級毒品案件
    ，經臺灣臺北地方法院以88年度毒聲字第2090號裁定送觀察
    、勒戒後，因認有繼續施用毒品之傾向，再經同法院以89年
    度毒聲字第279 號裁定令入戒治處所施以強制戒治，嗣因戒
    治成效良好，經同法院以89年度毒聲字第1725號裁定停止戒
    治所餘戒治期間付保護管束，於90年1 月19日保護管束期滿
    視為執行完畢，並經檢察官依法起訴，由臺灣臺北地方法院
    以89年度北簡字第442 號判處有期徒刑5 月確定等情，有臺
    灣高等法院被告前案紀錄表1 份在卷可按。被告既曾因施用
    毒品案件而經觀察、勒戒執行完畢釋放後之5 年內，再犯毒
    品危害防制條例第10條第2 項所定之施用第二級毒品罪，並
    經法院判刑確定，即屬「5 年內再犯」之情形，可徵其再犯
    率甚高，原所實施之觀察、勒戒已無法收其實效，此次再犯
    同條例第10條第2 項之罪，即應依同條例第23條第2 項之規
    定逕予論罪科刑。
四、按甲基安非他命為毒品危害防制條例第2 條第2 項第2 款所
    規定之第二級毒品。核被告所為，係犯毒品危害防制條例第
    10條第2 項施用第二級毒品罪。其於施用前、後持有甲基安
    非他命之低度行為，為其施用之高度行為所吸收，不另論罪
    。又被告前受有如事實欄所載罪刑宣告及執行紀錄，有上述
    前案紀錄表在卷可考，其於受有期徒刑之執行完畢後，5 年
    以內故意再犯本件有期徒刑以上之罪，為累犯，應依刑法第
    47條第1 項規定加重其刑。另被告係於施用第二級毒品甲基
    安非他命之犯罪未經發覺前，主動向警員自首犯行而願接受
    裁判，並交出持有之上開甲基安非他命1 包及玻璃球吸食器
    1 組等情，業據被告供述明確，復經證人即查獲警員黃國訓
    、陳高權、黃英傑於本院審理時證述明確，爰依刑法第62條
    前段之規定減輕其刑，並依法先加後減之。至被告陳稱其有
    供出販賣第二級毒品予其施用之上游「尹天佑」供警方追查
    等語，惟證人黃國訓證稱：當天查到之尹天佑是以持有毒品
    移送，而非販賣毒品等語（見本院100 年8 月31日審判筆錄
    第4 頁），又證人陳高權證稱：被告於警詢中說他的毒品來
    源不是尹天佑，而是「小賴」，被告只有說綽號，所以並未
    查獲「小賴」等語（見本院100 年8 月24日審判筆錄第5 至
    6 頁），亦有被告警詢筆錄、新北市政府警察局土城分局尹
    天佑之刑事案件移送書、本院電話紀錄各1 份在卷可參，是
    本件並未因被告供出來源因而查獲之情形，自與毒品危害防
    制條例第17條第1 項之規定未合，尚難據以減輕其刑，附此
    說明。
五、原審判決認被告施用第二級毒品犯行事證明確，予以論罪科
    刑，固非無見。惟查，原審未審酌被告主動供出上開施用第
    二級毒品犯行而有自首之適用，自有未合，故本件被告上訴
    意旨指摘原判決不當，尚非全無理由，原審判決既有上揭可
    議之處，自屬無可維持，應由本院管轄之第二審合議庭予以
    撤銷改判。爰審酌被告前曾因施用毒品案件經觀察、勒戒及
    強制戒治之程序，並經法院判刑在案，竟猶不知悔改，復再
    犯本件施用毒品罪，顯然無視毒品對於其自身健康之戕害及
    對於社會安全與公共秩序之潛在危害；惟念及施用毒品固戕
    害個人健康至鉅，然就他人權益之侵害仍屬有限，兼衡其犯
    罪動機、目的、手段，且犯後坦承犯行，態度尚佳等一切情
    狀，量處如主文所示之刑，並諭知易科罰金之折算標準。扣
    案之第二級毒品甲基安非他命1 包（淨重0.1400公克，因鑑
    驗取樣0.0029公克，驗餘淨重0.1371公克），係本案查獲之
    第二級毒品，不問屬於犯人與否，應依毒品危害防制條例第
    18條第1 項前段規定宣告沒收銷燬之。至盛裝上開甲基安非
    他命之外包裝袋1 只，有防止毒品裸露、潮濕及便於攜帶之
    功能，與玻璃球吸食器1 組，均係被告所有供犯本件施用毒
    品犯行所用之物，業據其供承在卷，爰併依刑法第38條第1
    項第2 款之規定沒收之。
據上論斷，應依刑事訴訟法第455 條之1 第1 項、第3 項、第36
9 條第1 項前段、第364 條、第299 條第1 項前段，毒品危害防
制條例第10條第2 項、第18條第1 項前段，刑法第11條前段、第
47條第1 項、第62條前段、第41條第1 項前段、第38條第1 項第
2 款，判決如主文。
本案經檢察官楊景舜到庭執行職務。
中    華    民    國   100    年    9     月    6     日
                  刑事第十四庭  審判長法  官  吳幸娥
                                      法  官  傅明華
                                      法  官  廖欣儀
以上正本證明與原本無異。
不得上訴。
                                      書記官  顏偉林
中    華    民    國   100    年    9     月    6     日
附錄本案論罪科刑法條全文：
毒品危害防制條例第10條
施用第一級毒品者，處6 月以上5 年以下有期徒刑。
施用第二級毒品者，處3 年以下有期徒刑。